臺灣新北地方法院刑事判決　　　　　　110年度金訴字第606號
公　訴　人　臺灣新北地方檢察署檢察官
被　　　告　黎程莆



　　　　　　郝良佑


上列被告等因違反洗錢防制法等案件，經檢察官提起公訴（110
年度偵字第28942 號），被告等就被訴事實為有罪之陳述，經告
知簡式審判程序之旨，並聽取當事人之意見後，本院合議庭裁定
改由受命法官獨任依簡式審判程序進行，判決如下：
    主  文
黎程莆犯三人以上共同詐欺取財罪，處有期徒刑捌月；又犯三人
以上共同詐欺取財罪，處有期徒刑柒月。應執行有期徒刑壹年。
緩刑肆年，並應依附表所示金額及方式向黎絲涵支付損害賠償。
黎程莆所有扣案之iPhone8 行動電話（IMEI碼：00000000000000
0 號）壹支及犯罪所得新臺幣捌仟元均沒收。
郝良佑犯三人以上共同冒用公務員名義詐欺取財罪，處有期徒刑
捌月；又犯三人以上共同詐欺取財罪，處有期徒刑柒月。應執行
有期徒刑壹年。
郝良佑所有扣案之OPPO行動電話（IMEI碼：000000000000000 、
000000000000000 號）壹支沒收；未扣案之犯罪所得新臺幣壹萬
元沒收，於全部或一部不能沒收或不宜執行沒收時，追徵其價額
。
    事  實
一、黎程莆（暱稱「板」）、郝良佑（暱稱「GT」）於民國110
    年7 月間加入由古淞元（暱稱「鬆」，所涉犯行由檢察官另
    案偵辦中）及真實姓名、年籍不詳之「曜葳」、「跑路的倫
    」、「劉峻維」、「阿先」、「游家齊」、「邱聖閔」、「
    游照千」與其他不詳成員所組成以實施詐術為手段，具有持
    續性、牟利性之有結構性詐騙集團組織（下稱本案詐騙集團
    ），郝良佑擔任向被害人收取款項之車手工作，並使用本案
    詐騙集團不詳成員交付之OP PO 行動電話（IMEI碼：000000
    000000000 、000000000000000 號）作為聯絡用之工作機；
    黎程莆則擔任向車手收取款項之收水工作，並使用「曜葳」
    交付之iPhone8 行動電話（IMEI碼：000000000000000 號）
    作為聯絡用之工作機。黎程莆、郝良佑並分別為下列行為：
  ㈠黎程莆、郝良佑與古淞元、「游照千」及本案詐騙集團其他
    不詳成員，意圖為自己不法之所有，基於三人以上共同詐欺
    取財及洗錢之犯意聯絡，由本案詐騙集團不詳成員，於110
    年7 月30日11時50分許，撥打電話給黎絲涵並假冒為張姓警
    官，佯稱黎絲涵有一人頭帳戶涉及刑案，須交付新臺幣（下
    同）80萬元及提款卡，致黎絲涵陷於錯誤，依指示於同日下
    午某時許，前往新北市○○區○○○路000 號板信銀行民族
    分行提領80萬元後，再前往新北市○○區○○路000 號前，
    將80萬元及提款卡5 張交付假冒為公證處林官員之郝良佑（
    無證據顯示黎程莆知悉本案詐騙集團成員及郝良佑係以假冒
    公務員之方式施以詐術）。黎程莆則搭乘古淞元所駕駛車號
    000-0000號黑色賓士車前往板橋火車站，指示郝良佑至板橋
    車站公廁，向郝良佑收取80萬元及提款卡5 張，再搭乘古淞
    元所駕駛上開車輛前往桃園觀音區某處山上，抽取報酬8000
    元後，將餘款及提款卡5 張交付真實姓名、年籍不詳，自稱
    「游照千」（音譯）之人，以此方式製造金流斷點，而隱匿
    上開詐欺犯罪所得之去向，郝良佑則另由本案詐騙集團上游
    成員取得報酬1 萬元。嗣因本案詐騙集團成員於取得黎絲涵
    之5 張提款卡後，於同日14時50分許，又撥打電話給黎絲涵
    詢問提款卡密碼，黎絲涵驚覺受騙而報警處理。
  ㈡黎程莆、郝良佑與古淞元及本案詐騙集團其他不詳成員，意
    圖為自己不法之所有，基於三人以上共同詐欺取財及洗錢之
    犯意聯絡，由詐騙集團不詳成員於110 年8 月13日9 時許，
    撥打電話予蘇美妙，佯稱蘇美妙之子涉及毒品交易，須繳錢
    才能放人，致蘇美妙陷於錯誤，依指示於同日早上某時許，
    至新北市○○區○○街000 號蘆洲中原路郵局提領10萬元，
    再依指示將該款項置於新北市○○區○○街000 號成功國小
    前樹叢中後離去，由郝良佑前往上址取款得手。黎程莆則搭
    乘古淞元所駕駛上開車輛前往新北市○○區○○路00號板橋
    大遠百貨，指示郝良佑前往板橋大遠百貨2 樓廁所交款。郝
    良佑依指示攜款至板橋大遠百貨前時，適因警方斯時已掌握
    事證認郝良佑涉犯上開㈠所示犯行，而持檢察官核發之拘票
    於該處拘提郝良佑，致郝良佑未能成功隱匿上開詐欺犯罪所
    得而未遂，並當場查扣上開10萬元現金（已發還蘇美妙）及
    郝良佑所有之前述OPPO行動電話，及與本案無關之粉白色iP
    hone12行動電話。嗣郝良佑引領警員前往板橋大遠百貨2 樓
    廁所，當場查獲前來收款之黎程莆，並當場查扣黎程莆所有
    之現金11萬3200元、前述iPhone8 行動電話，及與本案無關
    之黑色iPhone12行動電話，而查悉上情。
二、案經黎絲涵訴由新北市政府警察局板橋分局報請臺灣新北地
    方檢察署檢察官偵查起訴。
    理  由
一、訊據被告黎程莆、郝良佑（下稱被告2 人）對於上揭犯罪事
    實，於警詢、偵訊、本院訊問（被告黎程莆部分）、準備程
    序及審理時均坦承不諱（見偵卷第19至23、27至31、133 至
    139 、141 至145 、175 至179 、220 至222 頁，金訴卷第
    30、67、72、75頁），核與證人即告訴人黎絲涵、被害人蘇
    美妙於警詢時之證述相符（見偵卷第33至35、37、38頁），
    並有新北市政府警察局板橋分局搜索扣押筆錄暨扣押物品目
    錄表各2 份（見偵卷第55至65頁）、被害人蘇美妙認領10萬
    元之贓物認領保管單（見偵卷第75頁）、車輛詳細資料報表
    （見偵卷第77頁）、刑案照片（見偵卷第79至105 頁）、被
    害人蘇美妙存摺影本（見偵卷第107 頁）等在卷可稽，足認
    被告2 人上開任意性自白與事實相符，可以採信。本案事證
    明確，被告2 人犯行均堪認定，俱應依法論科。
二、論罪科刑：
  ㈠按行為人於參與詐欺犯罪組織之行為繼續中，先後多次為加
    重詐欺之行為，因參與犯罪組織罪為繼續犯，犯罪一直繼續
    進行，直至犯罪組織解散，或其脫離犯罪組織時，其犯行始
    行終結。故該參與犯罪組織與其後之多次加重詐欺之行為皆
    有所重合，然因行為人僅為一參與犯罪組織行為，侵害一社
    會法益，屬單純一罪，應僅就「該案中」與參與犯罪組織罪
    時間較為密切之首次加重詐欺犯行論以參與犯罪組織罪及加
    重詐欺罪之想像競合犯，而其他之加重詐欺犯行，祗需單獨
    論罪科刑即可，無需再另論以參與犯罪組織罪，以避免重複
    評價。是如行為人於參與同一詐欺集團之多次加重詐欺行為
    ，因部分犯行發覺在後或偵查階段之先後不同，肇致起訴後
    分由不同之法官審理，為裨益法院審理範圍明確、便於事實
    認定，即應以數案中「最先繫屬於法院之案件」為準，以「
    該案件」中之「首次」加重詐欺犯行與參與犯罪組織罪論以
    想像競合。縱該首次犯行非屬事實上之首次，亦因參與犯罪
    組織之繼續行為，已為該案中之首次犯行所包攝，該參與犯
    罪組織行為之評價已獲滿足，自不再重複於他次詐欺犯行中
    再次論罪，俾免於過度評價及悖於一事不再理原則。且首次
    加重詐欺犯行，其時序之認定，自應以詐欺取財罪之著手時
    點為判斷標準，亦即依一般社會通念，咸認行為人以詐欺取
    財之目的，向被害人施用詐術，傳遞與事實不符之資訊，使
    被害人陷於錯誤，致財產有被侵害之危險時，即屬詐欺取財
    罪構成要件行為之著手，並非以取得財物之先後順序為認定
    依據（最高法院109 年度台上字第3945號判決意旨參照）。
    查被告2 人於本案繫屬前，並無因參與本案詐欺集團之其他
    加重詐欺犯行遭檢察官起訴而繫屬於法院，揆諸前揭說明，
    被告2 人如事實欄一㈠部分（即本案中之首次加重詐欺犯行
    ）即均應論以參與犯罪組織罪。
  ㈡是核被告黎程莆就事實欄一㈠所為，係犯組織犯罪防制條例
    第3 條第l 項後段之參與犯罪組織罪、洗錢防制法第2 條第
    2 款、第14條第1 項之洗錢罪，及刑法第339 條之4 第1 項
    第2 款之三人以上共同詐欺取財罪；就事實欄一㈡所為，則
    係犯洗錢防制法第2 條第2 款、第14條第2 項、第1 項之洗
    錢未遂罪，及刑法第339 條之4 第1 項第2 款之三人以上共
    同詐欺取財罪。被告郝良佑就事實欄一㈠所為，係犯組織犯
    罪防制條例第3 條第l 項後段之參與犯罪組織罪、洗錢防制
    法第2 條第2 款、第14條第1 項之洗錢罪，及刑法第339 條
    之4 第1 項第1 款、第2 款之三人以上共同冒用公務員名義
    詐欺取財罪；就事實欄一㈡所為，則係犯洗錢防制法第2 條
    第2 款、第14條第2 項、第1 項之洗錢未遂罪，及刑法第33
    9 條之4 第1 項第2 款之三人以上共同詐欺取財罪。公訴意
    旨雖認被告2 人就事實欄一㈡洗錢部分構成既遂，惟被告郝
    良佑取得詐騙被害人蘇美妙所得款項後，雖已將款項攜往與
    被告黎程莆約定之交付地點而著手隱匿詐欺犯罪所得，然於
    交付被告黎程莆前即遭警查獲，是被告2 人此部分洗錢行為
    應屬未遂，併予敘明。
  ㈢被告2 人就事實欄一㈠、㈡所示犯行，與古淞元及本案詐騙
    集團其他不詳成員間，均有犯意聯絡及行為分擔，皆應論以
    共同正犯。
  ㈣按被告參與詐欺犯罪組織之先行為，與其嗣後著手實行詐欺
    、洗錢等行為間，雖在時間及場所未能完全重合，在自然意
    義上非完全一致，然三者具有階段性之緊密關聯性，並有部
    分合致，復為確保及維護犯罪組織之宗旨或目的所必要，自
    得評價為單一行為，較符合國民法律感情，如予數罪併罰，
    反有過度評價之虞（最高法院108 年度台上字第337 、416
    號判決意旨參照）。依前揭說明，被告黎程莆就事實欄一㈠
    所為，係以一行為同時觸犯參與犯罪組織罪、三人以上共同
    詐欺取財罪及洗錢罪，就事實欄一㈡所為，則係以一行為同
    時觸犯三人以上共同詐欺取財罪及洗錢未遂罪；被告郝良佑
    就事實欄一㈠所為，係以一行為同時觸犯參與犯罪組織罪、
    三人以上共同冒用公務員名義詐欺取財罪及洗錢罪，就事實
    欄一㈡所為，則係以一行為同時觸犯三人以上共同詐欺取財
    罪及洗錢未遂罪，均為想像競合犯，應依刑法第55條前段規
    定，各從一重論以三人以上共同詐欺取財罪。
  ㈤被告2 人所犯事實欄一㈠、㈡所示2 罪間，犯意各別，行為
    互殊，應予分論併罰。
  ㈥按犯罪之情狀顯可憫恕，認科以最低度刑仍嫌過重者，得酌
    量減輕其刑，刑法第59條定有明文。考其立法理由：科刑時
    原即應依第57條規定審酌一切情狀，尤應注意該條各款所列
    事項，以為量刑標準，本條所謂「犯罪之情狀可憫恕」，自
    係指裁判者審酌第57條各款所列事項以及其他一切與犯罪有
    關之情狀之結果，認其犯罪足堪憫恕者而言，即必於審酌一
    切之犯罪情狀，在客觀上顯然足以引起一般同情，認為縱予
    宣告法定最低刑度猶嫌過重者，始有其適用（最高法院38年
    台上字第16號、45年台上字第1165號、51年台上字第899 號
    判例意旨參照）。查被告2 人所犯各次加重詐欺取財罪，法
    定最輕本刑為1 年以上有期徒刑，刑度不可謂不重，惟被告
    2 人分別擔任取款車手及收水人員工作，並非主導犯罪計畫
    並獲取鉅額利益之主謀，其參與犯罪之情節較輕，又衡量被
    告2 人已與告訴人黎絲涵以各別分期給付10萬元等條件成立
    調解，足見其尚有悔意，告訴人黎絲涵亦表示願意宥恕被告
    2 人，並請求本院對被告2 人從輕量刑，此有本院調解筆錄
    2 份在卷可憑；至被害人蘇美妙部分，因遭詐騙款項事後為
    警查扣並發還（見偵卷第75頁贓物認領保管單），故並未受
    有實質財產損害。本院綜合上開各情，認被告2 人所犯2 次
    加重詐欺取財犯行，依犯罪情節若科以該條之法定最輕本刑
    1 年有期徒刑，實屬情輕法重，難謂符合罪刑相當性及比例
    原則，是被告2 人之犯罪情狀，在客觀上足以使人感覺過苛
    而引起一般之同情，尚非無可憫恕，爰均依刑法第59條規定
    酌量減輕其刑。
  ㈦按組織犯罪防制條例第8 條第1 項後段規定，犯第3 條之罪
    ，偵查及審判中均自白者，減輕其刑；洗錢防制法第16條第
    2 項規定，犯第14條、第15條之罪，在偵查或審判中自白者
    ，減輕其刑；又想像競合犯之處斷刑，本質上係「刑之合併
    」，其所謂從一重處斷，乃將想像競合犯組成之評價上數罪
    ，合併為科刑一罪，其所對應之刑罰，亦合併其評價上數罪
    之數法定刑，而為一個處斷刑。易言之，想像競合犯侵害數
    法益者皆成立犯罪，論罪時必須輕、重罪併舉論述，同時宣
    告所犯各罪名，包括各罪有無加重、減免其刑之情形，亦應
    說明論列，量刑時併衡酌輕罪部分量刑事由，評價始為充足
    ，然後依刑法第55條前段規定「從一重處斷」，非謂對於其
    餘各罪可置而不論。因此，法院決定處斷刑時，雖以其中最
    重罪名之法定刑，做為裁量之準據，惟於裁量其輕重時，仍
    應將輕罪合併評價在內（最高法院108 年度台上字第4405、
    4408號判決意旨參照）。查被告2 人就本案犯罪事實，業於
    偵查及本院審理中均自白犯罪，是就被告2 人本案參與犯罪
    組織（事實欄一㈠部分）及洗錢等犯行，雖均屬想像競合犯
    其中之輕罪，惟依上開說明，本院於後述量刑時，仍應併予
    衡酌此部分減刑事由，併此陳明。
  ㈧爰審酌被告黎程莆、郝良佑均明知現今社會詐欺犯罪橫行，
    對被害人之財產及社會秩序產生重大侵害，竟加入詐騙集團
    ，共同以事實欄所示方式共同對告訴人及被害人詐取財物，
    分別擔任收水及車手工作，圖謀自身不法利益，侵害他人財
    產法益，所為應予非難；惟念及被告2 人犯後始終坦承犯行
    ，復與告訴人以各別分期給付10萬元等條件成立調解，有本
    院調解筆錄存卷可查，犯後態度均屬良好；兼衡被告黎程莆
    高中肄業之智識程度，在撞球館打工，與父母同住，無需撫
    養對象之家庭生活狀況；被告郝良佑國中肄業之智識程度，
    從事工程業，與懷孕之妻子同住，目前須扶養妻子之家庭生
    活狀況，及告訴人、被害人所受財產損害數額及被告2 人獲
    得之不法利益數額等一切情狀，分別量處如主文所示之刑，
    並均定其等應執行之刑，以資處罰。
  ㈨被告黎程莆前未曾受有期徒刑以上刑之宣告，有其臺灣高等
    法院被告前案紀錄表在卷可佐。被告黎程莆加入本案詐騙集
    團擔任收水人員，所為固值非難，然被告黎程莆犯後始終坦
    承犯行，並與告訴人以前述條件成立調解，可見被告黎程莆
    已深切悔悟，經此科刑之宣告，自當知所警惕，而無再犯之
    虞，本院認尚無逕對其施以自由刑之必要，自可先賦予非在
    監之適當社會處遇，以期能有效回歸社會，故對其宣告之刑
    ，以暫不執行為適當，爰依刑法第74條第1 項第1 款之規定
    ，另諭知緩刑4 年，以啟自新，並依同條第2 項第3 款之規
    定，命被告黎程莆應依如附表所示之金額及方式（參照前引
    調解筆錄所定之調解條款），向告訴人支付損害賠償。至被
    告於本案緩刑期間，若違反上開負擔情節重大者，足認原宣
    告之緩刑難收其預期效果，而有執行刑罰之必要者，告訴人
    得請求檢察官聲請撤銷緩刑之宣告。至被告郝良佑前已因另
    犯詐欺案件，經臺灣臺北地方法院以110 年度審簡字第514
    號判決處有期徒刑3 月、2 月（共5 罪）在案（見被告郝良
    佑臺灣高等法院被告前案紀錄表），不符刑法第74條第1 項
    緩刑要件而無從宣告緩刑，併予敘明。
  ㈩不予宣告強制工作之理由：
    ⒈按行為人以一行為觸犯組織犯罪防制條例第3 條第1 項後
      段之參與犯罪組織罪，及刑法第339 條之4 第1 項第2 款
      之加重詐欺取財罪，於從一重之加重詐欺取財罪處斷而為
      科刑時，因所犯輕罪（參與犯罪組織罪）之刑罰以外之法
      律效果，即組織犯罪防制條例第3 條第3 項強制工作之規
      定，並未被重罪所吸收，仍應一併適用。惟該條項規定「
      應於刑之執行前，令入勞動場所，強制工作，其期間為3
      年」，而未依個案情節，區分行為人是否具有反社會的危
      險性及受教化矯治的必要性，一律宣付刑前強制工作3 年
      ；衡諸該條例所規定之強制工作，性質上原係對於有犯罪
      習慣，或因遊蕩、懶惰成習而犯罪者，所為之處置，本於
      法律合憲性解釋原則，依司法院釋字第471 號關於行為人
      有無預防矯治其社會危險性之必要，及比例原則等與解釋
      意旨不相衝突之解釋方法，為目的性限縮，對犯該條例第
      3 條第1 項之參與犯罪組織罪者，視其行為之嚴重性、表
      現之危險性、對於未來行為之期待性，以及所採措施與預
      防矯治目的所需程度，於有預防矯治其社會危險性之必要
      ，且符合比例原則之範圍內，由法院依該條例第3 條第3
      項規定，一併宣告刑前強制工作（最高法院108 年度台上
      大字第2306號裁定意旨參照）。
    ⒉本院審酌被告2 人雖參與詐騙集團之犯罪組織，惟其等於
      該詐騙集團內分別擔任收水及車手之工作，皆屬於詐騙集
      團之下層成員，並非核心決策角色，且參與期間不長，參
      與程度非深，雖其等分工角色屬該詐欺集團內不可或缺之
      一環，但其等主、客觀惡性相較於主要核心成員仍屬較輕
      。又被告2 人均有正當職業，並非賴以詐欺或其他犯罪為
      生，復無其他積極證據足認其等有何遊蕩或懶惰成習而犯
      本案之情，再者，本院就其等所涉前開犯行量處如主文所
      示之刑，透過刑罰之執行，應已足令其等產生警惕，而達
      預防再犯及矯治之效，亦足以完全評價及處罰其等應負之
      罪責，倘再予以宣告強制工作，實有悖於比例原則，故本
      院認對被告2 人實無再為宣告強制工作之必要，併此敘明
      。
三、沒收：
  ㈠按供犯罪所用、犯罪預備之物或犯罪所生之物，屬於犯罪行
    為人者，得沒收之，刑法第38條第2 項前段定有明文。經查
    扣案被告黎程莆所有之iPhone8 行動電話（IMEI碼：000000
    000000000 號），以及被告郝良佑所有之OPPO行動電話（IM
    EI碼：000000000000000 、000000000000000 號），各為本
    案詐騙集團交付其等作為聯絡用之工作機，業據被告2 人於
    警詢時分別供述明確（見偵卷第20、29頁），爰均依上開規
    定宣告沒收。
  ㈡次按犯罪所得，屬於犯罪行為人者，沒收之；前2 項之沒收
    ，於全部或一部不能沒收或不宜執行沒收時，追徵其價額，
    刑法第38條之1 第1 項前段、第3 項分別定有明文。被告黎
    程莆、郝良佑犯事實欄一㈠所示犯行，分別取得8000元、1
    萬元之報酬，分別據被告黎程莆於本院訊問時（見金訴卷第
    30頁）、被告郝良佑於本院準備程序時（見金訴卷第67頁）
    陳述在卷，此分屬被告2 人之犯罪所得。就被告黎程莆部分
    ，應就其所有扣案款項於8000元範圍內，依刑法第38條之1
    第1 項前段規定宣告沒收；就被告郝良佑部分，則應依刑法
    第38條之1 第1 項前段、第3 項規定宣告沒收，於全部或一
    部不能沒收或不宜執行沒收時，追徵其價額。至倘被告2 人
    於本院宣判後履行其與告訴人間之調解內容，乃事涉檢察官
    執行時是否扣抵犯罪所得，而無礙本院所為沒收犯罪所得之
    宣告，附此敘明。
據上論斷，應依刑事訴訟法第273 條之1 第1 項、第299 條第1
項前段，組織犯罪防制條例第3 條第1 項後段，洗錢防制法第2
條第2 款、第14條第1 項、第2 項，刑法第11條、第28條、第33
9 條之4 第1 項第1 款、第2 款、第55條、第51條第5 款、第59
條、第74條第1 項第1 款、第2 項第3 款、第38條第2 項前段、
第38條之1 第1 項前段、第3 項，刑法施行法第1 條之1 第1 項
，判決如主文。
本案經檢察官陳建勳偵查起訴，由檢察官劉新耀到庭執行職務。
中    華    民    國   110    年    11    月    29    日
                  刑事第十五庭  法  官  游涵歆
以上正本證明與原本無異。
如不服本判決應於收受判決後20日內向本院提出上訴書狀，並應
敘述具體理由。其未敘述上訴理由者，應於上訴期間屆滿後20日
內向本院補提理由書（均須按他造當事人之人數附繕本）「切勿
逕送上級法院」。
                                書記官  李宥寬
中    華    民    國   110    年    11    月    29    日
附錄本案論罪科刑法條全文：
組織犯罪防制條例第3 條
發起、主持、操縱或指揮犯罪組織者，處3 年以上10年以下有期
徒刑，得併科新臺幣1 億元以下罰金；參與者，處6 月以上5 年
以下有期徒刑，得併科新臺幣1 千萬元以下罰金。但參與情節輕
微者，得減輕或免除其刑。
具公務員或經選舉產生之公職人員之身分，犯前項之罪者，加重
其刑至二分之一。
犯第一項之罪者，應於刑之執行前，令入勞動場所，強制工作，
其期間為3 年。
前項之強制工作，準用刑法第90條第2 項但書、第3 項及第98條
第2 項、第3 項規定。
以言語、舉動、文字或其他方法，明示或暗示其為犯罪組織之成
員，或與犯罪組織或其成員有關聯，而要求他人為下列行為之一
者，處3 年以下有期徒刑，得併科新臺幣3 百萬元以下罰金：
一、出售財產、商業組織之出資或股份或放棄經營權。
二、配合辦理都市更新重建之處理程序。
三、購買商品或支付勞務報酬。
四、履行債務或接受債務協商之內容。
前項犯罪組織，不以現存者為必要。
以第5 項之行為，使人行無義務之事或妨害其行使權利者，亦同
。
第5 項、第7 項之未遂犯罰之。
洗錢防制法第2 條
本法所稱洗錢，指下列行為：
一、意圖掩飾或隱匿特定犯罪所得來源，或使他人逃避刑事追訴
    ，而移轉或變更特定犯罪所得。
二、掩飾或隱匿特定犯罪所得之本質、來源、去向、所在、所有
    權、處分權或其他權益者。
三、收受、持有或使用他人之特定犯罪所得。
洗錢防制法第14條
有第2 條各款所列洗錢行為者，處7 年以下有期徒刑，併科新臺
幣500 萬元以下罰金。
前項之未遂犯罰之。
前2 項情形，不得科以超過其特定犯罪所定最重本刑之刑。
刑法第339 條之4
犯第339 條詐欺罪而有下列情形之一者，處1 年以上7 年以下有
期徒刑，得併科100 萬元以下罰金：
一、冒用政府機關或公務員名義犯之。
二、三人以上共同犯之。
三、以廣播電視、電子通訊、網際網路或其他媒體等傳播工具，
    對公眾散布而犯之。
前項之未遂犯罰之。
附表：
┌────┬───────────────────────┐
│給付對象│給付方式（新臺幣）                            │
├────┼───────────────────────┤
│黎絲涵  │被告黎程莆應給付黎絲涵新臺幣拾萬元。給付方式為│
│        │：被告黎程莆於110 年12月起於每月20日前分期給付│
│        │6000元至黎絲涵指定帳戶，至全部清償為止。      │
└────┴───────────────────────┘